【裁判字號】    98,聲,266
【裁判日期】    980727
【裁判案由】    停止執行
【裁判全文】
臺灣板橋地方法院民事裁定               98年度聲字第266號
聲  請  人  甲○○即李占春之繼.
            乙○○即李占春之繼.
相  對  人  彰化商業銀行股份有限公司
法定代理人  丙○○
上列當事人間聲請停止執行事件，本院裁定如下：
    主  文
聲請人供擔保新臺幣壹拾壹萬貳仟壹佰伍拾壹元後，本院九十八
年度司執字第三八五０一號清償債務強制執行事件就聲請人所為
之強制執行程序，於本院九十八年度訴字第一五九七號債務人異
議之訴事件判決確定前應暫予停止。
    理  由
一、按有回復原狀之聲請或提起再審或異議之訴，或對於和解為
    繼續審判之請求，或提起宣告調解無效之訴、撤銷調解之訴
    ，或對於許可強制執行之裁定提起抗告時，法院因必要情形
    或依聲請定相當並確實之擔保，得為停止強制執行之裁定。
    強制執行法第18條第2 項定有明文。次按依強制執行法第18
    條第2 項定擔保金額而准許停止強制執行之裁定者，該項擔
    保係備供債權人因停止執行所受損害之賠償，其數額應依標
    的物停止執行後，債權人未能即時受償或利用該標的物所受
    之損害額，或其因另供擔保強制執行所受之損害額定之，非
    以標的物之價值或其債權額為依據（最高法院86年度台抗字
    第442 號、91年度台抗字第429 號裁判要旨參照）。
二、本件聲請人以其業已提起債務人異議之訴為理由，聲請裁定
    停止本院98年度司執字第38501 號強制執行事件之強制執行
    程序。
三、查本院98年度司執字第38501 號強制執行事件之執行程序目
    前仍在進行中，且聲請人所提債務人異議之訴，亦經本院以
    98年度訴字第1597號案件受理在案等情，業經本院調取上開
    執行及民事卷宗核閱無訛。本院審究上情並核閱卷宗後，認
    為本件聲請人之聲請為有理由，應予准許。
四、次查本院98年度司執字第38501 號強制執行事件，相對人係
    以本院92執星字第31493 號債權憑證為執行名義，向本院民
    事執行處聲請強制執行，其對於本件聲請人之本金債權額為
    新臺幣（下同）672,908 元乙節，亦經本院調閱上開執行卷
    宗查明屬實。茲本院斟酌相對人因本件停止強制執行程序所
    可能招致之損害，應為延後取得該金錢為使用收益之損失，
    並參諸民法第203 條規定，應以週年利率5 ％計算其相當於
    利息之損失為適當。又本院於98年7 月23日受理聲請人所提
    債務人異議之訴，訴訟標的金額為672,908 元，該案為不得
    上訴第三審之案件，參酌司法院訂頒各級法院辦案期限實施
    要點之規定，第一、二審通常程序審判案件之期限分別為1
    年4 月、2 年，共計3 年4 月，據此預估聲請人提起異議之
    訴而致相對人之執行延宕期間約為3 年4 月，如以相對人在
    上開強制執行程序中主張之債權本金，按法定週年利率5%計
    算，則相對人因停止執行可能遭受之利息損失為2,250,263
    元【672,908 ×（3 ＋4/12）×5%＝112,151 ，元以下四捨
    五入】。是本院認本件聲請人聲請停止強制執行應供擔保之
    金額以112,151 元為相當。
五、爰依首揭法條規定，裁定如主文。
中    華    民    國    98    年    7     月    27    日
                  民事第一庭    法  官  黃若美
以上正本係照原本作成。
如對本裁定抗告須於裁定送達後10日內向本院提出抗告狀，並繳
納抗告費新臺幣1,000元。
中    華    民    國    98    年    7     月    27    日
                                書記官  江怡萱


司法院資訊處製作；財團法人民間司法改革基金會備份。
